臺灣士林地方法院刑事判決　　　　　　　96年度易字第1540號
公　訴　人　臺灣士林地方法院檢察署檢察
被　　　告　乙○○
　　　　　　甲○○
上列被告因賭博案件，經檢察官聲請簡易判決處刑（聲請簡易判
決處刑書號：95年度偵字第13344 號），本院士林簡易庭認為不
宜以簡易判決處刑，移由本院依通常程序審理，被告於審理程序
中就被訴事實為有罪之陳述，經本院依簡式審判程序審理，並判
決如下：
    主  文
乙○○意圖營利，供給賭博場所，累犯，處有期徒刑陸月，如易
科罰金，以新台幣壹仟元折算壹日；減為有期徒刑參月，如易科
罰金，以新台幣壹仟元折算壹日。
甲○○共同意圖營利聚眾賭博，處有期徒刑陸月，如易科罰金，
以新台幣壹仟元折算壹日；減為有期徒刑參月，如易科罰金，以
新台幣壹仟元折算壹日。扣案之傳真機壹台、簽注單陸份計肆拾
壹張沒收之。
    事  實
一、乙○○前於民國80年間因妨害自由案件，經臺灣高等法院以
    90年度重上更五字第21號判決處有期徒刑4 年8 月確定，嗣
    減刑為2 年4 月，並於民國91年9 月26日因羈押折抵刑期期
    滿執行完畢。詎基於意圖營利之犯意，自95年9 月4 日起，
    以每月新臺幣（下同）2 萬元之代價，提供其向不知情之曾
    敏祺所承租臺北市○○區○○路201 號1 樓之4 房屋內之一
    個房間予甲○○作為賭博場所使用，甲○○則以每週佣金1
    萬5,00 0元之代價受僱於年籍姓名不詳，綽號「旭日」之成
    年男子，從事收發傳真、統計賭注數量、輸贏及金額等工作
    ，賭博方式為每注簽賭金1 萬元，輸贏係以美國職棒各隊比
    賽結果為依據，凡押中者，賭客可得9,500 元，如未押中者
    ，賭資即歸「旭日」所有。嗣員警於同年10月20日晚間10時
    30 分 許，持搜索票在上址查扣簽注單6 份計41張、傳真機
    1 臺、監視器鏡頭2 個及螢幕3 臺等物，始悉上情。
二、案經臺北市政府警察局北投分局報告臺灣士林地方法院檢察
    署檢察官聲請簡易判決處刑。
    理  由
一、前揭犯罪事實迭據被告乙○○、甲○○於警詢、偵查及本院
    審理中供承不諱，並有現場查獲照片10張、簽注單6 份計41
    張（見臺灣士林地方法院檢察署95年度偵字第13344 號第86
    頁至第124 頁）在卷可稽，復有扣案之傳真機1 臺足資佐證
    ，足認被告自白與事實相符，本件本件犯罪事證明確，被告
    犯行洵堪認定，應依法論科。
二、按刑法圖利供給賭博場所之罪，本不以其場所為公眾得出入
    者為要件，其所為之「賭博場所」，只要有一定之所在可供
    人賭博財物即可，非謂有可供人前往之一定空間之場所始足
    當知。而以傳真或電話之方式簽注號碼而賭博財物，與親自
    到場簽注而賭博財物，僅係行為方式之差異，並不影響其為
    犯罪之非難性（最高法院93年臺非字第214 號判決參照），
    查被告乙○○以每月2 萬元之代價，提供其向曾敏祺所承租
    之前開處所內房間供甲○○，從事收發美國職棒賭博簽注單
    等傳真、統計賭注數量、輸贏及金額等工作，雖未供人前往
    簽注，惟係以傳真方式供人賭博財物，僅係賭博行為方式之
    差異，揆諸前揭意旨，仍屬供給賭博場所，是被告乙○○所
    為係犯刑法第268 條前段意圖營利供給賭博場所罪；被告甲
    ○○所為係犯同法第268 條後段意圖營利聚眾賭博罪。被告
    甲○○與綽號「旭日」之男子就意圖營利聚眾賭博之犯行，
    有犯意聯絡及行為分擔，為共同正犯。而按「刑事法若干犯
    罪行為態樣，本質上原具有反覆、延續實行之特徵，立法時
    既予特別歸類，定為犯罪構成要件之行為要素，則行為人基
    於概括之犯意，在密切接近之一定時、地持續實行之複次行
    為，倘依社會通念，於客觀上認為符合一個反覆、延續性之
    行為觀念者，於刑法評價上，即應僅成立一罪。學理上所稱
    『集合犯』之職業性、營業性或收集性等具有重複特質之犯
    罪均屬之」（最高法院95年度台上字第1079號判決要旨參照
    ）；被告甲○○先後多次聚眾賭博之行徑，係基於同一簽注
    職棒賭博犯意，對同一社會法益侵害之數舉動接續施行，乃
    接續犯，應論以一罪（最高法院86年台上字第3295號判例參
    照）。又被告乙○○有事實欄所示之論罪科刑及執行情形，
    有臺灣高等法院被告全案紀錄表在卷可稽，其前受有期徒刑
    之執行完畢，於5 年內故意再犯本件有期徒刑以上之罪，為
    累犯，爰依刑法第47條第1 項之規定加重其刑。爰審酌被告
    意圖賺取暴利之犯罪動機、目的、手段，對職業棒球運動正
    常發展之危害，犯罪所得之利益，併其生活狀況、品行、智
    識程度，犯罪後坦承犯行，態度良好等一切情狀，量處如主
    文所示之刑，並諭知易科罰金之折算標準。再本件之犯罪時
    間係於96年4 月26日前，核與中華民國九十六年罪犯減刑條
    例第2 條第1 項第3 款之規定相符，爰依該減刑條例之規定
    ，減其宣告刑2 分之1 如主文所示，併諭知易科罰金之折算
    標準。
    末按公訴意旨認被告乙○○提供前開處所予綽號「旭日」之
    男子作為賭博場所使用，而認2 人亦屬共同正犯云云，然查
    ：被告乙○○提供前開處所作為同案被告甲○○收發美國職
    棒簽賭簽注單、統計賭注數量、輸贏及金額工作，業據被告
    乙○○、甲○○供承無訛，被告甲○○復供承乙○○並不認
    識綽號「旭日」之男子，復遍觀全卷並無證據足資證明被告
    乙○○與綽號「旭日」男子有犯意聯絡及行為分擔之事實，
    是公訴意旨認被告乙○○與綽號「旭日」之成年男子間就營
    利提供賭博場所犯行，有犯意聯絡及行為分擔，顯有誤會，
    併此敘明。
五、扣案之簽注單6 份計41張、傳真機1 臺，為被告甲○○所有
    ，且係供其犯賭博罪所用之物，依刑法第38條第1 項第2 款
    之規定宣告沒收；至扣案之監視器鏡頭2 個、螢幕3 臺，並
    無證據顯示係被告乙○○用以犯賭博罪所用之物，爰不併予
    宣告沒收。
據上論斷，應依刑事訴訟法第273 條之1 第1 項、第299 條第1
項前段，刑法第28條、第268 條、第47條第1 項、第41條第1 項
前段、第38條第1 項第2 款，刑法施行法第1 條之1 第1 項、第
2項 前段，中華民國九十六年罪犯減刑條例第2 條第1 項第3 款
、第7 條、第9 條，判決如主文。
本案經檢察官徐名駒到庭執行職務
中　　華　　民　　國　　96　　年　　10　　月　　11　　日
　　　　　　　　　刑事第一庭法　官　林清吉
以上正本證明與原本無異。
如不服本判決，應於收受送達後10日內向本院提出上訴書狀，其
未敘述上訴之理由者並得於提起上訴後20日內向本院補提理由書
（均須按他造當事人之人數附繕本）。
                            書記官  張茹茵
中　　華　　民　　國　　96　　年　　10　　月　　11　　日
附錄本案所犯法條之依據：
中華民國刑法第268條
（圖利供給賭場或聚眾賭博罪）
意圖營利，供給賭博場所或聚眾賭博者，處3 年以下有期徒刑，
得併科3 千元以下罰金。
